臺灣桃園地方法院刑事判決　　　　　　　94年度易字第1122號
公　訴　人　臺灣桃園地方法院檢察署檢察官
被　　　告　甲○○
被　　　告　丙○○
　　　　　　　　　　　號
被　　　告　乙○○
上列被告等因傷害案件，經檢察官提起聲請以簡易判決處刑（93
年度偵字第一００二八號），經本院認有刑事訴訟法第四百五十
一條之一第四項第三款情形，改以通常程序審理，判決如下：
    主  文
丙○○傷害人之身體，處有期徒刑月，如易科罰金以佰元折
算壹日。
甲○○、乙○○均無罪。
    事  實
一、丙○○於民國九十三年三月十三日二十二時四十五分許，在
    桃園縣龍潭鄉○○路二十八號前，於友人處飲酒後，因停車
    位問題，與乙○○發生口角，心生不滿，竟基於普通傷害之
    故意，出手毆打乙○○之身體，致乙○○受有頭部鈍傷併鼻
    股骨折、胸部鈍、挫傷及腹部、左大腿鈍傷等傷害。
二、案經乙○○訴由桃園縣政府警察局平鎮分局報告臺灣桃園地
    方法院檢察署檢察官聲請簡易判決處刑。
    理  由
壹、有罪部分（即被告丙○○部分）
一、上開犯罪事實，業據被告丙○○坦白承認，核與被告甲○○
    於本院以證人身份具結後之證述、被告（即告訴人）乙○○
    之指述大致相符，並有被告（即告訴人）乙○○提出之國軍
    八０四醫院附設民眾診療服務處出具之診斷證明書二紙、現
    場照片及其受傷照片共十九張在卷可佐，罪證至為明確，被
    告丙○○之傷害犯行洵堪認定，應予依法論科。
二、核被告丙○○所為，係犯刑法第二百七十七條第一項之傷害
    罪。爰審酌被告丙○○因酒後未能自制行為，一時情緒激烈
    而出手傷人，並參以被告（即告訴人）乙○○所受之傷勢程
    度、迄今未能賠償被告（即告訴人）所受損失，及被告丙○○之生活狀況、智識程度、犯後態度等一切情狀，量處如主
    文所示之刑，並諭知易之折算標準，以示懲儆。
貳、無罪部分
一、公訴意旨略以：被告甲○○於上揭時、地，與被告（即告訴
    人）丙○○基於傷害之犯意聯絡，共同出手毆打被告（即告
    訴人）乙○○，致被告（即告訴人）乙○○受有上揭傷害，
    被告（即告訴人）乙○○則因受被告丙○○、甲○○毆打後
    ，心有不甘，遂亦基於傷害之故意，出手毆打被告（即告訴
    人）丙○○，致其受有右眼挫傷併結膜下出血之傷害，因認
    被告甲○○、被告（即告訴人）乙○○均亦涉犯刑法第二百
    七十七條第一項之共同傷害罪。
二、按犯罪事實應依證據認定之，無證據不得認定犯罪事實。又
    不能證明被告犯罪者，應諭知無罪之判決，刑事訴訟法第一
    百五十四條第二項、第三百零一條第一項分別定有明文。又
    事實之認定，應憑證據，如未能發現相當證據，或證據不足
    以證明，自不能以推測或擬制之方法，為裁判基礎（最高法
    院四十年台上字第八六號判例意旨參照）；再告訴人之告訴
    ，本以使被告受刑事訴追為目的，故其陳述是否與事實相符
    ，自應調查其他證據，以資審認，苟其所為攻擊之詞，尚有
    瑕疵，則在此瑕疵未予究明以前，即不能遽採為斷罪之基礎
    （最高法院六十九年台上字第一五三一號判例參照）；又認
    定犯罪事實所憑之證據，雖不以直接證據為限，間接證據亦
    包括在內，然而無論直接證據或間接證據，其為訴訟上之證
    明，須於通常一般之人均不致有所懷疑，而得確信其為真實
    之程度者，始得據為有罪之認定，倘其證明尚未達到此一程
    度，而有合理之懷疑存在而無從使事實審法院得有罪之確信
    時，即應由法院為諭知被告無罪之判決（最高法院七十六年
    台上字第四九八六號判例意旨參照）。
三、經查：
  (一)被告甲○○部分：
  １本件公訴人認被告涉犯前揭罪名，無非係以：被告（即告訴
    人）乙○○之指述、前揭診斷證明書、照片等為主要依據，
    執此推論被告甲○○係與被告丙○○共同涉犯傷害犯行。
  ２惟訊據被告甲○○堅決否認有何傷害犯行，辯稱：伊僅係去
    勸架，因拉不住丙○○，所以轉而拉乙○○促其離開，並未
    出手傷害乙○○等語。而被告（即告訴人）乙○○雖一再指
    稱：被告丙○○出手毆打伊後，被告甲○○見狀乃加入被告
    丙○○，先將其手抓住讓被告丙○○歐打，於伊抱頭躲避於
    自家門口時，或出手對伊拳打腳踢云云；然查：
    (1)觀諸被告丙○○（身高約一百八十公分，體重約九十五至
      九十八公斤）、被告甲○○（身高約一百六十八公分，體
      重約七十二至七十三公斤）、被告（即告訴人）乙○○（
      身高約一百六十七公分，體重約六十九至七十公斤）三人
      之身材體型及參照卷附本院當庭拍攝之被告丙○○、甲○○、被告（即告訴人）乙○○之照片，被告丙○○之身材
      體型較被告（即告訴人）乙○○壯碩許多，由此觀之，被
      告丙○○若欲傷害被告（即告訴人）乙○○，僅其隻身一
      人應即足以遂行，實無待旁人之幫助制伏或參與傷害，況
      被告（即告訴人）乙○○亦僅有躲避而無反擊行為（詳如
      後述），且被告甲○○本係被告（即告訴人）乙○○之鄰
      人，二人間以往未曾有何嫌隙，被告甲○○實無何傷害之
      動機，由此，被告甲○○雖有拉住被告（即告訴人）乙○○手部之舉，然應確係出於勸阻之意而非為助被告丙○○
      傷害之意無訛。
    (2)再者，觀諸卷附現場照片地面滴落血跡可知被告（即告訴
      人）乙○○當時鼻部出血狀況確頗嚴重，被告（即告訴人
      ）既稱當時因遭被告丙○○毆擊頭部、鼻部而血流不止，
      且因出血而頭暈，並以手抱住頭部閃避，於此遭毆擊閃避
      之混亂情境下，被告（即告訴人）乙○○是否能確切分辨
      係何人出手、被告甲○○係出於勸架或傷害之意而置身該
      處，頗有疑義；況徵諸三人身材體型，果若被告甲○○與
      被告丙○○共同出手對被告（即告訴人）乙○○拳打腳踢
      ，則被告（即告訴人）乙○○所受之傷勢恐難僅止於此。
    (3)至證人（即乙○○之父）戴彭秋雖到庭證稱：當天我在樓
      上聽到我家鐵門有碰碰的聲音，聽到我兒子大喊救命，有
      人打他，我馬上把鐵門打開，看到就是我兒子滿臉是血，
      ... 甲○○抓住我兒子的手，踹了一腳，就停止了云云；
      惟徵諸當時情形，證人戴彭秋年逾八十歲之高壽，忽聞門
      外有打架之聲音，開門見其子乙○○滿臉是血之情境下，
      實已頗受驚嚇，能否指認確切尚有存疑之處，且證人戴彭
      秋係被告（即告訴人）乙○○之父，見其子受他人傷害，
      案發之初並未為證述，案發後已逾一年始為上開陳述，對
      於同在現場之被告甲○○記憶上亦難免受有情感性因素之
      渲染、引導而有所誤認，從而該等陳述亦難遽採。
  ３綜上所述，被告甲○○出手拉住被告（即告訴人）乙○○手
    部，既係為勸阻爭端，而被告（即告訴人）乙○○手部亦未
    受有傷害，而被告（即告訴人）乙○○、證人戴彭秋之指述
    又難遽以採信，此外，復查無其他積極證據足資認定被告甲○○有傷害之犯行或與被告丙○○有何犯意之聯絡，則被告
    甲○○之犯罪事實仍有合理之懷疑存在，尚屬不能證明，依
    首開法律規定及判例所示，自應諭知無罪之判決。
  (二)被告乙○○部分：
  １本件公訴人認被告涉犯前揭罪名，無非係以：被告（即告訴
    人）丙○○之指述、國軍桃園總醫院附設民眾診療服務處出
    具之診斷證明書等為主要依據，執此推論被告乙○○涉犯傷
    害犯行。
  ２訊據被告乙○○堅決否認有何傷害犯行，辯稱：伊遭丙○○
    毆打僅有閃避並未還擊，不知道丙○○之傷從何而來等語。
    經查，稽之被告（即告訴人）丙○○出具診斷證明書及本院
    向該醫院調閱病歷資料所示傷勢情形，外觀僅為右眼眶微腫
    ，乃診斷為右眼挫傷並結膜下出血，而衡諸常情，探究該等
    傷勢之成因，或因碰撞，或因毆擊，均有可能造成，原因非
    止一端，被告（即告訴人）亦未就被告乙○○係如何毆擊成
    傷明確指陳；又觀諸被告乙○○與丙○○身材體型相差頗大
    ，業如前述，被告乙○○於受有前揭傷害而鼻部流血之際，
    如何能出手毆擊被告丙○○亦不無可議，況在場之被告甲○○亦證稱並未看見被告乙○○有出手毆打丙○○之舉等語，
    是被告丙○○雖有前揭傷勢情形，實亦難排除係被告（即告
    訴人）丙○○酒後不慎碰撞或其他因素所致，尚難遽以歸責
    被告乙○○甚明。
  ３從而，被告丙○○受有前揭傷勢情形，然既無證據顯示係被
    告乙○○所致，復查無其他積極證據足資認定被告乙○○有
    何傷害之犯行，則被告乙○○之犯罪事實仍有合理之懷疑存
    在，尚屬不能證明，依首開法律規定及判例所示，自應諭知
    無罪之判決。
據上論斷，應依刑事訴訟法第452 條、第299 條第1 項前段、第
301 條第1 項，刑法第277 條第1 項、第41條第1 項前段，罰金
罰鍰提高標準條例第1 條前段、第2 條，判決如主文。
本案經檢察官張啟聰到庭執行職務。
中      華      民      國    94   年    10    月  17  日
                        臺灣桃園地方法院刑事第十二庭
                            審判長法  官  游  紅  桃
                                  法  官  黃  永  定
                                  法  官  陳  雪  玉
以上正本證明與原本無異。
如不服本判決，應於判決送達後十日內向本院提出上訴狀( 應附
繕本 )，上訴於臺灣高等法院。
                                  書記官  戴  育  萍
中　　華　　民　　國　　94　　年　　10　　月　　19　　日
